# 转让未出资的认缴份额

提问人：kenlove620 时间：2019-01-10 17:51:21
请教各位版大
A 公司有一个全资子公司 B，B本来的注册资本是 100 万，A 占股100%，但仅出资了 80 万，还有 20 万尚未实缴出资
但现在 A 公司将其 20 万未出资的认缴份额以 0 对价的方式转让给了第三方公司 C，C 占股20%，协议约定 C要出资 20 万先补足实收资本，同时再出资 40 万作为给 B的资本公积。
这个交易在单体和合并报表里的影响，不知道我下面的想法对吗？
》A 的单体报表里，本来长投就只有 80 万，未实缴部分的转让对它的单体报表不存在任何影响
》A 集团的合并报表里
合并的准则里规定 “第四十九条母公司在不丧失控制权的情况下部分处置对子公司的长期股权投资，在合并财务报表中，处置价款与处置长期股权投资相对应享有子公司自购买日或合并日开始持续计算的净资产份额之间的差额，应当调整资本公积（资本溢价或股本溢价），资本公积不足冲减的，调整留存收益。”
但是因为未出资，所以其实账面上并没有被处置的对子公司的长期股权投资，是否还能用上面准则上的这条？
是的话，那就认为处置价款是 60 万（20+40，也就是C公司所有要投入的钱，不管是实缴出资还是资本公积）， 60 万和净资产*20%之间的差额去调整资本公积，不知道这样的理解对吗？
先谢谢版大了～

回答人：chenyiwei
1 、单户报表层面，如你所述，无需进行账务处理。
2 、合并报表层面，应考虑该交易是否导致 A、C 在B 的现有权益和损益中所占的份额发生变化。如果不发生变化，则在转让时点无需处理，到后续 C对 B增资时按权益性/交易原则处理；如果发生变化，则在零对价转让的发生时点即应在合并报表层面体现一项权益性/交易。